【裁判字號】    98,訴,1434
【裁判日期】    990224
【裁判案由】    毒品危害防制條例
【裁判全文】
臺灣高雄地方法院刑事判決              98年度訴字第1434號
公  訴  人  臺灣高雄地方法院檢察署檢察官
被      告  丙○○
選任辯護人  林弘明律師（法律扶助）
上列被告因毒品危害防制條例案件，經檢察官提起公訴（98年度
偵緝字第1173號），本院判決如下：
    主  文
丙○○販賣第二級毒品未遂，處有期徒刑壹年陸月，行動電話機
具壹具（含門號0000000000號SIM 卡壹枚）沒收；又
販賣第二級毒品，處有期徒刑貳年貳月，行動電話機具壹具（含
門號0000000000號SIM 卡壹枚）沒收、未扣案之販賣
第二級毒品甲基安非他命所得財物新臺幣壹仟元沒收，如全部或
一部不能沒收時，以其財產抵償之；又販賣第二級毒品未遂，處
有期徒刑貳年，行動電話機具壹具（含門號000000000
0號SIM 卡壹枚）沒收。應執行有期徒刑肆年陸月，行動電話機
具壹具（含門號0000000000號SIM 卡壹枚）沒收、未
扣案之販賣第二級毒品甲基安非他命所得財物新臺幣壹仟元沒收
，如全部或一部不能沒收時，以其財產抵償之。
    事  實
一、丙○○明知甲基安非他命係毒品危害防制條例所明定之第二
    級毒品，不得販賣，竟意圖營利，基於販賣第二級毒品甲基
    安非他命之犯意，於民國96年12月間在高雄市，以00000000
    00號之行動電話門號為聯絡工具，分別為下列販賣第二級毒
    品甲基安非他命之犯行：
  (一)丙○○以其所有之0000000000門號行動電話，於96年12月20
    日下午1 時42分28秒，接獲林彥丞持用0000000000門號行動
    電話告知，其要向丙○○購買新臺幣（下同）1000元等值數
    量之甲基安非他命，雙方並已達成合意（內容詳如附表編號
    一所示），惟尚未交付甲基安非他命及收取價金。
  (二)丙○○以其所有之0000000000門號行動電話，於96年12月22
    日下午4 時零分8 秒，接獲尤昭仁持用0000000000門號行動
    電話告知，其要向丙○○購買1000元等值數量之甲基安非他
    命，雙方並已達成合意（內容詳如附表編號二所示），並已
    交付甲基安非他命及收取價金1000元。
  (三)丙○○以其所有之0000000000門號行動電話，於96年12月28
    日凌晨4 時4 分2 秒，接獲甲○○持用0000000000門號行動
    電話之告知，其要向丙○○購買1000元等值數量之甲基安非
    他命，雙方並已達成合意（內容詳如附表編號三所示），惟
    尚未交付甲基安非他命及收取價金。
二、嗣於97年4 月2 日11時許，在高雄市○○區○○路325 號10
    樓之1 住處為高雄憲兵隊持搜索票執行搜索，當場扣得空夾
    鏈袋1 袋、空夾鏈袋3 包、索尼易利信牌手機1 支( 內含00
    00000000行動電話門號SIM 卡1 張) 而查獲。
三、案經憲兵司令部高雄憲兵隊移送臺灣高雄地方法院檢察署檢
    察官偵查起訴。
    理  由
一、本院以下所引用之具傳聞性質之證據，檢察官、被告及選任
    辯護人於本案言詞辯論時，均同意有證據能力，本院審酌各
    該證據均非違法蒐證取得之證據，且依該證據作成情況作為
    證據應為適當，依刑事訴訟法第159 條之5 第1 項規定，應
    有證據能力。
二、訊據被告丙○○坦認上開犯行，並有下列證據為證，茲分述
    如下：
  (一)犯罪事實一、(一)部分
    1.被告坦認附表編號一所示之通話內容係伊與林彥丞之對話
      ，是要賣1000元之甲基安非他命與林彥丞，惟已忘記是否
      有交付甲基安非他命予林彥丞及收取1000元之價金等情（
      本院卷第28頁反面、第29頁），核與證人林彥丞之警詢時
      及偵查中就附表編號一之通話內容所為之證述大致相符（
      警卷第26頁、偵卷第37頁），復有林彥承指認被告之照片
      、中華電信公司0000000000申設資料、臺灣高雄地方法院
      檢察通訊監察書、通訊監察譯文（警卷第31、32、64至65
      、70頁）及通訊監察譯文（本院卷第26頁反面、第27頁）
      在卷可查。又憲兵司令部刑事鑑識中心97年5 月6 日憲直
      刑鑑字第0970000618號鑑定書及真實姓名對照表（本院卷
      第12、15頁），林彥丞之尿液經檢驗呈甲基安非他命反應
      ，可證林彥丞確有施用甲基安非他命而有向被告購買甲基
      安非他命之需要，足證被告此部分之自白，核與事實相符
      ，足堪採信。
    2.又證人林彥丞雖曾於警詢時陳稱：最後一次向被告買甲基
      安非他命時有當場交付1000元給被告等語（警卷第21頁）
      ，惟於偵查時證稱：到約定之地方，被告都不接電話所以
      沒有拿到毒品等語（偵卷第37頁），則林彥丞既無法聯絡
      上被告，又如何可交付1000元予被告，且既未拿到毒品，
      依常理而論，購毒者不可能先將價金交付予販毒者；且依
      通訊監察內容，又依上開通訊監察內容被告就販賣甲基安
      非他命與林彥丞乙情，雖與林彥丞已有合意，惟依通聯譯
      文亦僅得確知雙方已約定交易地點，然尚無證據證明被告
      確已交付甲基安非他命予林彥丞，林彥丞已支付價金予被
      告，依罪疑有利被告原則，應認本件被告雖著手販賣甲基
      安非他命，但尚未達既遂階段。
  (二)犯罪事實一、(二)部分
    被告坦認附表編號二所示之通話內容係伊與尤昭仁之對話，
    是要賣1000元之甲基安非他命與尤昭仁，並已交付甲基安非
    他命予尤昭仁及收取1000元之價金（本院卷第28頁反面），
    核與證人尤昭仁之警詢時及偵查中就附表編號一之通話內容
    所為之證述相符（警卷第17頁），復有尤昭仁指認被告之照
    片、中華電信公司0000000000申設資料、臺灣高雄地方法院
    檢察通訊監察書、通訊監察譯文（警卷第22、23、64至65、
    69頁）及通訊監察譯文（本院卷第26頁反面）在卷可查。又
    憲兵司令部刑事鑑識中心97年5 月6 日憲直刑鑑字第097000
    0618號鑑定書及真實姓名對照表（本院卷第12、16頁），尤
    昭仁之尿液經檢驗呈甲基安非他命反應，可證尤昭仁確有施
    用甲基安非他命，而有向被告購買甲基安非他命之需要，足
    證被告此部分之自白，核與事實相符，足堪採信。
  (三)犯罪事實一、(三)部分
    1.被告坦認附表編號三所示之通話內容係伊與某成年男子之
      對話，該名男子是否為甲○○，並不能確定，惟內容確係
      談論要賣1000元之甲基安非他命與該成年男子，惟是否已
      交付甲基安非他命予該成年男子及收取1000元之價金，已
      不復記憶（本院卷第47頁反面至49頁）。
    2.經查，門號0000000000為甲○○所申設及持用，有台灣大
      哥大股份有限公司0000000000申設資料及甲○○警詢之證
      述在卷（警卷第39、35頁），而甲○○之警詢時及偵查中
      就附表編號三之通話內容所為之證述均稱係要以1000元向
      被告購買甲基安非他命等語（警卷第35頁、偵查卷第38頁
      ），復有甲○○指認被告之照片、臺灣高雄地方法院檢察
      通訊監察書、通訊監察譯文（警卷第38、64至65、40頁）
      及通訊監察譯文（本院卷第27頁正反面）在卷可查。又憲
      兵司令部刑事鑑識中心97年5 月6 日憲直刑鑑字第097000
      0618號鑑定書及真實姓名對照表（本院卷第12、14頁），
      甲○○之尿液經檢驗呈甲基安非他命反應，可證甲○○確
      有施用甲基安非他命。綜上可證被告此一通話之對象應為
      甲○○。
    3.被告上開自白雖未言及販賣對象為甲○○，惟已就起訴書
      所指之96年12月28日凌晨4 時零分8 秒時與門號00000000
      00手機持用人之通聯為販賣甲基安非他命為自白，且經檢
      警偵查門號0000000000手機於上開時間之持用人為甲○○
      ，亦經甲○○表示上開通聯確係其向被告購買甲基安非他
      命在卷。況上開通話時間為凌晨4 時許，被告亦自承當時
      並無經營其他生意，而通話內容有提到「一千」，核與被
      告於警偵時已自白之附表編號一、二之與購毒者亦以「一
      張」、「用一給我」表示一千元之甲基安非他命用語相似
      ，足證被告此部分之自白，核與事實相符，足堪採信。
    4.有關本次甲基安非他命交易是否有交付及收取價金乙節，
      被告陳述已不復記憶。而證人甲○○雖曾於警詢時陳稱：
      與被告約在高雄市鹽埕區之中信飯店內交易，當場交付10
      00元給被告等語（警卷第36頁），惟於偵查時證稱：約在
      鹽埕區圓環旁之中正飯店，伊去飯店裡面的房間門口跟被
      告拿的，有交付1000元等語（偵卷第38頁），證述已有不
      一；又依附表編號三所示之對話內容，甲○○係表示要被
      告過去其所在之處所，並非其到被告所在地交易毒品，甲
      ○○此部分之證述，顯與客觀物證不符，尚難憑採。又甲
      ○○經本院傳喚不到庭，且現由臺灣高雄地方法院檢察署
      發布通緝中，無法經由交互詰問確認上情，是以依上開通
      訊監察內容被告就販賣甲基安非他命與門號0000000000手
      機持用人（即甲○○）乙情，雖與該門號0000000000手機
      持用人（即甲○○）已有合意，惟依通聯譯文亦僅得確知
      雙方已約定交易地點，然尚無證據證明被告確已交付甲基
      安非他命予門號0000000000手機持用人（即甲○○），該
      門號0000000000手機持用人（即甲○○）已支付價金予被
      告，依罪疑有利被告原則，應認本件被告雖著手販賣甲基
      安非他命，但尚未達既遂階段。
  (四)按我國查緝毒品甲基安非他命之販賣一向執法甚嚴，對於販
    賣甲基安非他命亦科以無期徒刑、7 年以上有期徒刑之重度
    刑責，販賣甲基安非他命既經政府懸為禁令、嚴加取締，且
    甲基安非他命物稀價昂，取得不易，苟無利可圖，或與交付
    毒品之人有特殊情誼，應無甘冒被查緝法辦判處重刑之危險
    ，平白無端從事甲基安非他命買賣之工作，是其販入之價格
    必較其出售之價格為低，而有從中賺取買賣差價牟利之意圖
    及事實，應屬合理之認定。又販賣甲基安非他命既係違法行
    為，當非可公然為之，亦無公定價格，且容易分裝、稀釋以
    增減份量，而每次買賣之價量，可能隨時依雙方關係深淺、
    資力、需求量及對行情之認知、來源是否充裕、查緝是否嚴
    謹、購買者被查獲時供述購買對象之可能風險之評估等情形
    ，而異其標準，非可一概而論；而買受毒品之人通常亦無法
    探知販毒者賺取利潤幾何，是販賣毒品之利得，除被告坦承
    犯行或價量俱臻明確外，委難察得實情，職是之故，縱未確
    切查得販賣利得，但除別有確切事證，足認係按同一價格轉
    讓確未牟利者外，尚難執此認非法販賣之事證有所不足，致
    知過坦承者難辭重典，飾詞否認者反得逞僥倖，而失情理之
    平。被告於本院審理中就其上開3 次犯行有營利之意圖，均
    不爭執（本院卷第49頁），足認被告於上開販賣甲基安非他
    命犯行，確有營利之意圖。
  (五)綜上所陳，本件事證明確，被告販賣第二級毒品甲基安非他
    命等犯行，均堪認定，應依法論科。
  (六)起訴書附表三備註欄雖載96年12月22日販賣甲基安非他命予
    尤昭仁時，係「由被告指派1 名姓名年籍不詳之男子與尤昭
    仁進行交易」乙情。惟被告及證人尤昭仁於警詢時均未提及
    該次交易有第三人存在，亦無證據得證明被告與該男子共犯
    ，自無法認定被告於上開犯行時有其他共犯存在，附此敘明
    。
三、論罪科刑
  (一)新舊法比較
    被告行為後，毒品危害防制條例第4 條、第17條於98年5 月
    20日修正公布，針對當次公布之修正條文，未另訂施行日期
    ，而法規之制定與法規之修正，如有特定生效日之必要者，
    依中央法規標準法第14條或第20條第2 項準用第14條之規定
    ，應分別特定其施行日期。法規制定或前次修正基於特殊原
    因所特定之施行日期，並不適用於日後修正或再次修正之條
    文；至原毒品危害防制條例第36條所規定：「本條例自公布
    後六個月施行。」核其所稱「本條例」係指係92年7 月9 日
    修正公布之該條例，並非指98年5 月20日公布之部分修正條
    文。是98年5 月20日公布之毒品危害防制條例修正條文之生
    效日期，應依中央法規標準法第13條對於法規生效施行日之
    規範，自公布日起至第3 日即98年5 月22日發生效力（司法
    院98年6 月29日院台廳刑一字第0980014643號函亦同此見解
    ）。據此，本案應依刑法第2 條第1 項「按行為後法律有變
    更者，適用行為時之法律，但行為後之法律有利於行為人者
    ，適用最有利於行為人之法律」之規定，依「從舊從輕」原
    則而為比較，爰說明如下：
    1.犯罪事實一、(二)部分（僅涉毒品危害防制條例第4 條第2
      項之修正）毒品危害防制條例第4 條第2 項修正為：「製
      造、運輸、販賣第二級毒品者，處無期徒刑或七年以上有
      期徒刑，得併科新臺幣一千萬元以下罰金。」，比較被告
      行為時之毒品危害防制條例第4 條第2 項：「製造、運輸
      、販賣第二級毒品者，處無期徒刑或七年以上有期徒刑，
      得併科新臺幣七百萬元以下罰金。」規定，新法將得併科
      之罰金數額，自700 萬元提高至1000萬元，是此部分犯行
      自以被告行為時之舊法對被告較為有利。
    2.犯罪事實一、(一)及(三)部分（涉毒品危害防制條例第4 條第
      2 項及第17條之修正）
      毒品危害防制條例第4 條第2 項修正為：「製造、運輸
        、販賣第二級毒品者，處無期徒刑或七年以上有期徒刑
        ，得併科新臺幣一千萬元以下罰金。」，比較被告行為
        時之毒品危害防制條例第4 條第2 項：「製造、運輸、
        販賣第二級毒品者，處無期徒刑或七年以上有期徒刑，
        得併科新臺幣七百萬元以下罰金。」規定，新法將得併
        科之罰金數額，自700 萬元提高至1000萬元，是自以被
        告行為時之舊法對被告較為有利。
      第17條修正為：「犯第四條至第八條、第十條或第十一
        條之罪，供出毒品來源，因而查獲其他正犯或共犯者，
        減輕或免除其刑。犯第四條至第八條之罪於偵查及審判
        中均自白者，減輕其刑。」，比較被告行為時之毒品危
        害防制條例第17條係規定：「犯第四條第一項至第四項
        、第五條第一項至第四項前段、第六條第一項至第四項
        、第七條第一項至第四項、第八條第一項至第四項、第
        十條或第十一條第一項、第二項之罪，供出毒品來源，
        因而破獲者，得減輕其刑。」。修正後之規定，除第1
        項部分擴大所得適用法條範疇，並就「得」減輕其刑，
        修正為「減輕或免除其刑」；復增訂「偵查及審判中均
        自白者，減輕其刑。」之規定，是本件被告既於偵查中
        及審理時就犯罪事實一、(一)及(二)自白犯行（詳後述），
        自以被告行為後之新修正毒品危害防制條例第17條之規
        定，對被告較為有利。
      此部分綜合比較之結果，以修正後之規定較有利於被告
        ，自應全部適用98年5 月20日修正公布後之毒品危害防
        制條例。
  (二)按經中央衛生主管機關（行政院衛生署）明令公告禁止製造
    、調劑、輸入、輸出、販賣或陳列之毒害藥品，均屬藥事法
    所稱之禁藥，藥事法第21條第1 項第1 款定有明文。查甲基
    安非他命屬毒品危害防制條例第2 條第2 項第2 款所列之第
    二級毒品，又屬安非他命類藥品，業經藥品管理中央主管機
    關行政院衛生署公告禁止使用在案，迄未變更，仍應認屬藥
    事法第22條第1 項第1 款所列之禁藥。而販賣甲基安非他命
    之行為，依毒品危害防制條例第4 條第2 項之規定，法定最
    高本刑為無期徒刑，顯較藥事法第86條第1 項所定最高本刑
    有期徒刑7 年為重，自應優先適用毒品危害防制條例第4 條
    第2 項之規定論處，附此敘明。
  (三)論罪
    1.按「通聯紀錄乃真實記錄客觀存在之事實，對於犯罪事實
      之證據證明力，自較人證證述內容為高。經提示通聯紀錄
      ，上訴人並不爭執其內容，亦不否認對話中所謂「軟的」
      是指海洛因，「硬的」是指安非他命，「男的」是指安非
      他命，「女的」是指海洛因。再自上訴人與綽號「小雅」
      等三人間通話的內容觀之，上訴人與渠等談論有關販賣海
      洛因及安非他命情事，當有著手販賣之行為甚明，惟因無
      積極證據足證其嗣確有交付上開毒品，並獲得販賣所得之
      對價，依『罪證有疑利於被告』法理，僅能認定上訴人係
      販賣毒品海洛因及安非他命未遂。」（最高法院97年度台
      上字第5967號判決參照）。查有關上開犯罪事實一、(一)及
      (三)係被告與林彥丞、甲○○談論有關販賣甲基安非他命情
      事，已如前述，自應認被告已著手販賣之行為甚明，惟被
      告稱上開2 次犯行，後來有無交付甲基安非他命及收取價
      金，均不復記憶，且無積極證據足證被告嗣後確已交付各
      該毒品，並獲得販賣所得之對價，已如前述，依「罪證有
      疑利於被告」法理，僅能認定被告於此部分係販賣第二級
      毒品未遂。核被告所為係犯修正前毒品危害防制條例第4
      條第2 項、第6 項之販賣第二級毒品未遂罪（即犯罪事實
      一、(三)部分）、修正後毒品危害防制條例第4 條第2 項、
      第6 項之販賣第二級毒品未遂罪（即犯罪事實一、(一)部分
      ）、修正後毒品危害防制條例第4 條第2 項之販賣第二級
      毒品罪（即犯罪事實一、(二)部分）。又犯罪事實一、(三)部
      分即被告於96年12月28日販賣甲基安非他命予甲○○之犯
      行，應論以販賣第二級毒品未遂罪，已如前述，起訴書雖
      認係販賣第二級毒品既遂罪，惟因係適用同一法條，不發
      生變更起訴法條之問題（最高法院72年度台上字第4800號
      判決要旨、司法院（76）廳刑一字第1983號法律研究意見
      參照），附此敘明。
    2.被告販賣販賣第二級毒品甲基安非他命前持有甲基安非他
      命之低度行為，應為販賣甲基安非他命之高度行為所吸收
      ，均不另論罪。
    3.被告所犯上開3 罪間，犯意各別，行為互殊，應予分論併
      罰。
    4.就犯罪事實一、(一)及(三)之販賣第二級毒品未遂部分，均應
      依刑法第25條第2 項規定減輕其刑。
    5.按98年5 月20日修正公布之毒品危害防制條例第17條第2
      項關於「犯第四條至第八條之罪於偵查及審判中均自白者
      ，減輕其刑。」之規定，旨在獎勵犯罪人之悛悔，同時使
      偵查或審判機關易於發現真實，以利毒品查緝，俾收防制
      毒品危害之效；故不論該被告之自白，係出於自動或被動
      、簡單或詳細、一次或多次，並其自白後有無翻異，苟其
      於偵查及審判中均有自白，即應依法減輕其刑（最高法院
      98年度台上字第6928號判決參照）。又按所謂偵查中自白
      ，係指依刑事訴訟法規定，在具犯罪偵查、證據蒐集等職
      權之檢察官、司法警察官、司法警察及其他有偵查職權之
      公務員訊問、調查中自白者而言（最高法院87年度台上字
      第1257號判決要旨參照）查被告於警詢時已自白販賣第二
      級毒品予尤昭仁、林彥丞等語，有警詢筆錄在卷可查（警
      卷第9 、10頁），雖被告於本院審查庭之準備程序中否認
      販賣第二級毒品等語（本院審訴卷第22頁反面、第23頁）
      ，惟依上開說明仍不影響被告曾於偵查中之自白；又被告
      於本院審理時亦已自白犯行在案（本院卷第49頁）。依上
      開說明，應認被告於偵查中及審理時，就犯罪事實一、(一)
      及(二)所示之販賣甲基安非他命予林彥丞、尤昭仁等犯行均
      自白其犯罪，爰依修正後毒品危害防制條例第17條第2 項
      規定，均減輕其刑。於犯罪事實一、(一)部分並與前揭未遂
      之減輕事由，依法遞減之。
    6.查被告意圖牟利，竟販賣第二級毒品，對於社會之危害固
      屬非微，惟其販賣尚屬未遂階段，尚無販毒所得（即犯罪
      事實一、(一)及(三)），或雖已既遂，惟販毒所得僅1000元，
      可推知毒品數量甚少（即犯罪事實一、(二)），此與坊間販
      賣毒品之大、中盤商等毒梟未可等比，惡性尚非甚重，若
      處以該罪減輕後之最輕刑，依社會一般觀念，仍不無情輕
      法重之虞，是被告上開所為客觀上足以引起一般同情，衡
      情堪可憫恕，茲依刑法第59條之規定減輕其刑，使輕重得
      宜，罰當其罪，俾符罪刑相當原則，並與前揭未遂及偵審
      中均自白犯行之減輕事由，依法遞減之（即犯罪事實一、
      (一)）、與前揭偵審中均自白犯行之減輕事由，依法遞減之
      （即犯罪事實一、(二)）、與前揭未遂之減輕事由，依法遞
      減之（即犯罪事實一、(三)）。
  (四)科刑
    被告明知甲基安非他命為第二級毒品，使用容易成癮，濫行
    施用，非但對施用者身心造成傷害，且多有施用致死之案例
    ，而因其成癮性，常使施用者經濟地位發生實質改變而處於
    劣勢，容易造成家庭破裂，為國家嚴格查禁之違禁物，仍不
    顧其販賣對象可能面臨之困境，仍販賣第二級毒品，販賣之
    對象為3 人，所查獲販賣次數有3 次（2 次未遂）及其交易
    金額尚非龐大，無證據證明係大量販賣，並坦認犯行，犯後
    態度尚佳等狀況暨考量被告犯罪之目的、動機、手段等一切
    情狀，分別量處如主文所示之刑，並定應執行之刑。
四、沒收
  (一)扣案門號0000000000行動電話（含SIM 卡），被告自承為其
    所有且於本件販賣甲基安非他命犯行所用（警卷第8 頁），
    且經本院認定係供本件販賣甲基安非他命所用，已如前述，
    依毒品危害防制條例第19條第1 項前段諭知沒收。未扣案之
    被告於犯罪事實一、(二)販賣第二級毒品甲基安非他命予所得
    財物1000元，應依毒品危害防制條例第19條第1 項之規定諭
    知沒收，如全部或一部不能沒收時，以其財產抵償之。
  (二)扣案之空夾鏈袋1 袋、空夾鏈袋3 包，被告雖自承是要用於
    販賣第二級毒品安非他命時，用來裝毒品用的等語（警卷第
    8 頁），惟上開扣案物係於97年4 月2 日所扣押，有高雄憲
    兵隊搜索扣押筆錄在卷可查（警卷第51至54頁），與本件上
    開3 次犯行相距4 月有餘，顯非用於本件上開3 次販賣甲基
    安非他命犯行，又無證據係供被告其他販賣毒品犯行所預備
    之物，自無庸諭知沒收，附此敘明。
據上論斷，應依刑事訴訟法第299 條第1 項前段，修正前毒品危
害防制條例第4 條第2 項、第6 項，毒品危害防制條例第19條第
1 項，修正後毒品危害防制條例第4 條、第2 項、第6 項、第17
條，刑法第2 條第1 項、第11條、第25條第2 項、第51條第5 款
、第9 款、第59條，判決如主文。
本案經檢察官乙○○到庭執行職務。
中    華    民    國    99    年    2     月    24    日
                  刑事第四庭  審判長法  官  洪碩垣
                                    法  官  張  震
                                    法  官  施介元
以上正本證明與原本無異。
如不服本判決應於收受送達後10日內向本院提出上訴書狀，並應
敘述具體理由；如未敘述上訴理由者，應於上訴期間屆滿後20日
內向本院補提理由書（均須按他造當事人之人數附繕本）「切勿
逕送上級法院」。
中    華    民    國    99    年    2     月    24    日
                                    書記官  葉玉芬
附錄本判決論罪科刑法條
修正前毒品危害防制條例第4條
製造、運輸、販賣第一級毒品者，處死刑或無期徒刑；處無期徒
刑者，得併科新臺幣1 千萬元以下罰金。
製造、運輸、販賣第二級毒品者，處無期徒刑或7 年以上有期徒
刑，得併科新臺幣7 百萬元以下罰金。
製造、運輸、販賣第三級毒品者，處5 年以上有期徒刑，得併科
新臺幣5 百萬元以下罰金。
製造、運輸、販賣第四級毒品者，處3年以上10年以下有期徒刑
，得併科新臺幣3百萬元以下罰金。
製造、運輸、販賣專供製造或施用毒品之器具者，處1 年以上7
年以下有期徒刑，得併科新臺幣1 百萬元以下罰金。
前5 項之未遂犯罰之。
修正後毒品危害防制條例第4條
製造、運輸、販賣第一級毒品者，處死刑或無期徒刑；處無期徒
刑者，得併科新臺幣2 千萬元以下罰金。
製造、運輸、販賣第二級毒品者，處無期徒刑或7 年以上有期徒
刑，得併科新臺幣1 千萬元以下罰金。
製造、運輸、販賣第三級毒品者，處5 年以上有期徒刑，得併科
新臺幣7 百萬元以下罰金。
製造、運輸、販賣第四級毒品者，處3 年以上10年以下有期徒刑
，得併科新臺幣3 百萬元以下罰金。
製造、運輸、販賣專供製造或施用毒品之器具者，處1 年以上7
年以下有期徒刑，得併科新臺幣1 百萬元以下罰金。
前五項之未遂犯罰之。
┌────────────────────────────────────────────────────┐
│附表                                                                                                    │
├──┬─────────┬──────────────────────────────────┬────┤
│編號│通話時間          │     內容                                                           │備    註│
│    │通話對象及電話號碼│                                                                    │        │
├──┼─────────┼──────────────────────────────────┼────┤
│一  │時間：96年12月20日│B：喂～喂～喂～喂～你聽得到嗎？喂～喂～                             │即起訴書│
│    │下午1 時42分28秒  │A：恩。                                                             │附表編號│
│    │                  │B：喂。                                                             │1       │
│    │0000000000（A 即被│A：喂。                                                             │        │
│    │告丙○○）、      │B：恩... 這樣我有聽到了，你... 恩等一下如果要過去，要過去哪裡找你？ │        │
│    │                  │   喂～                                                             │        │
│    │0000000000（B 即林│A：恩。                                                             │        │
│    │彥丞）            │B：恩。                                                             │        │
│    │                  │A：你要多少？                                                       │        │
│    │                  │B：同...跟..像我那天說的那樣。                                      │        │
│    │                  │A：怎樣？你說的怎樣？                                               │        │
│    │                  │B：一張阿。                                                         │        │
│    │                  │A：享溫馨，五福路享溫馨啦。                                         │        │
│    │                  │B：你說哪裡阿？                                                     │        │
│    │                  │A：五福路享溫馨啦。                                                 │        │
│    │                  │B：喔..好好好，好。                                                 │        │
╞══╪═════════╪══════════════════════════════════╪════╡
│二  │時間：96年12月22日│A：喂。                                                             │即起訴書│
│    │下午4 時零分8 秒  │B：那邊有嗎？                                                       │附表編號│
│    │                  │A：有阿。                                                           │3       │
│    │0000000000（A 即被│B ：阿等一下用一給我。                                              │        │
│    │告丙○○）        │A ：啥？                                                            │        │
│    │                  │B：用一給我。                                                       │        │
│    │0000000000（B 即尤│A：等一下。                                                         │        │
│    │昭仁）            │B：好阿。                                                           │        │
│    │                  │A：我現在我要過去右昌了。                                           │        │
│    │                  │B：好阿好。                                                         │        │
│    │                  │A：你等一下，喂。                                                   │        │
│    │                  │B：蛤？                                                             │        │
│    │                  │A：你...過去清粥小菜那邊等我。                                      │        │
│    │                  │B：好阿。                                                           │        │
│    │                  │A：你多久到？                                                       │        │
│    │                  │B：恩...我差不多要20分鐘。                                          │        │
│    │                  │A：好啦好。                                                         │        │
╞══╪═════════╪══════════════════════════════════╪════╡
│三  │時間：96年12月28日│A：喂。                                                             │即起訴書│
│    │凌晨4時4分2秒     │B：阿....阿一仟啦。                                                 │附表編號│
│    │                  │A：蛤阿？                                                           │2       │
│    │0000000000（A 即被│B：我要拿一仟啦。                                                   │        │
│    │告丙○○）        │A：喔～好啦好啦。                                                   │        │
│    │                  │B：阿... 你現在在哪裡？你過來比較快，還是我過去比較快？             │        │
│    │0000000000（B 即陳│A：我在鹽埕。                                                       │        │
│    │詩宇）            │B：鹽埕哪裡？                                                       │        │
│    │                  │A：鹽埕那個...                                                      │        │
│    │                  │B：中正飯店喔？                                                     │        │
│    │                  │A：不是... 在那個... 港... 要到那個港.. 港口.. 漁港這裡。           │        │
│    │                  │B：哇～～這麼遠。                                                   │        │
│    │                  │A：嘿阿，我在漁港漁港這邊。                                         │        │
│    │                  │B：阿你馬上過來需要多久？                                           │        │
│    │                  │A：我過去喔...恩...差不多15分鐘吧以內。                             │        │
│    │                  │B：這樣馬上過來，快點。                                             │        │
│    │                  │A：好阿。                                                           │        │
│    │                  │B：我5點要上班。                                                    │        │
│    │                  │A：好阿。                                                           │        │
│    │                  │B：阿一仟啦。                                                       │        │
│    │                  │A：好。                                                             │        │
│    │                  │B：好。                                                             │        │
└──┴─────────┴──────────────────────────────────┴────┘

司法院資訊處製作；財團法人民間司法改革基金會備份。
